【裁判字號】    91,交易,564
【裁判日期】    920613
【裁判案由】    過失傷害
【裁判全文】
臺灣高雄地方法院刑事判決                        九十一年度交易字第五六四號
    公  訴  人  臺灣高雄地方法院檢察署檢察官
    被      告  甲○○
右列被告因過失傷害案件，經檢察官提起公訴（九十一年度偵字第一九０六六號），
本院判決如左：
    主  文
甲○○過失傷害人，處有期徒刑參月，如易科罰金，以參佰元折算壹日。
    事  實
一、甲○○領有普通小型車之駕駛執照，於民國九十一年二月十六日凌晨零時十分許
    ，駕駛車牌號碼ＺＤ─六五０一號自用小客車，沿高雄市新興區○○○路由西往
    東方向行駛，途經該路與尚義街之交岔路口時，本應注意該路段行車速限為時速
    五十公里；及七賢一路口設有閃光黃燈，表示「警告」，車輛應減速接近，注意
    安全，小心通過；又汽車行駛時，駕駛人應注意車前狀況，隨時採取必要之安全
    措施，且當時天候晴朗、夜間有照明、路面狀態乾燥無缺陷、視距良好，依其智
    識、能力又無不能注意之情事，竟疏未注意及此，貿然以超越該路段行車速限時
    速五十公里之高速穿越該路口，適有乙○○騎乘車牌號碼ＸＯＸ─一八七號重型
    機車，沿尚義街由南往北方向行經該交岔路口，亦疏未注意尚義街口設有閃光紅
    燈，表示「停車再開」，車輛應減速接近，先停止於交岔路口前，讓幹道車優先
    通行後認為安全時，方得續行，即貿然行駛至七賢一路慢車道，並臨時停車於該
    處，致甲○○所駕駛之自小客車煞車不及，以右前車頭衝撞乙○○所駕駛機車左
    前車頭，乙○○所駕駛之機車復向後撞及於尚義街口停讓之魏忠信所駕駛之車牌
    號碼ＸＭ─一０七五號自用小客車左前車頭，乙○○因而人車倒地，受有左股骨
    開放性骨折、右下腿挫裂傷等傷害，甲○○肇事後立即以電話報案，並留在肇事
    現場，對未發覺之犯罪，主動向到場處理之警員坦承肇事，而接受裁判。
二、案經乙○○訴由高雄市政府警察局新興分局報告臺灣高雄地方法院檢察署檢察官
    偵查起訴。
    理  由
一、右揭被告甲○○駕車衝撞告訴人乙○○所駕駛之機車，致告訴人受有前揭傷害等
    情，業據被告於警、偵訊及本院審理中坦承不諱，核與告訴人於警、偵訊及本院
    審理中指訴之情節相符，並有道路交通事故調查報告表、被告、告訴人及證人魏
    忠信之交通事故談話紀錄表、高雄醫學大學附設中和紀念醫院出具之診斷證明書
    影本各一紙、現場照片八幀附卷可稽。按行車速度，依標誌或標線之規定，無標
    誌或標線者，在市區道路，時速不得超過五十公里；又汽車行駛時，駕駛人應注
    意車前狀況，並隨時採取必要之安全措施，道路交通安全規則第九十三條第一項
    第一款、第九十四條第三項等分別定有明文。且閃光黃燈表示「警告」，車輛應
    減速接近，注意安全，小心通過，道路交通標誌標線號誌設置規則第二一一條亦
    定有明文。被告既考領有駕駛執照，有前揭道路交通事故調查報告表影本可查，
    理應注意上開規定，且依當時天候晴朗、夜間有照明、路面狀態乾燥無缺陷、視
    距良好等情況，並無不能注意之情事，竟疏未注意及此，因而肇事，自有應注意
    、能注意而未注意之過失，高雄市政府建設局車輛行車事故鑑定委員會鑑定及高
    雄市車輛行車事故覆議鑑定委員會覆議結果均同此認定，有高雄市政府建設局車
    輛行車事故鑑定委員會九十一年十月二十四日高市鑑字第九一一００四八號鑑定
    意見書及高雄市政府交通局九十二年四月二十九日高市交一字第０九二０００七
    二二八號函各一份在卷可佐。而告訴人因本件車禍事故受有前揭傷害，與被告之
    過失駕駛行為亦有相當因果關係。至告訴人騎乘機車行經設有閃光紅燈之交岔路
    口，未依道路交通標誌標線號誌設置規則第二一一條之規定，先停止於交岔路口
    前，讓幹道車優先通行後認為安全時，方得續行，即貿然行駛至七賢一路慢車道
    ，並臨時停車於該處，雖就本件事故之發生與有過失，有前揭高雄市政府建設局
    車輛行車事故鑑定委員會鑑定及高雄市車輛行車事故覆議鑑定委員會覆議結果足
    參，然被告仍不得以此解免過失之責。綜上所述，本案事證明確，被告犯行應堪
    認定。
二、核被告甲○○所為，係犯刑法第二百八十四條第一項前段之過失傷害罪。被告於
    肇事後上開犯行未被發覺前，主動報警處理，而接受裁判，有前揭被告、告訴人
    乙○○及證人魏忠信之交通事故談話紀錄表影本可憑，核與刑法第六十二條前段
    規定之自首要件相符，依法應減輕其刑。爰審酌被告駕車疏未注意交通規則，因
    而肇事，致告訴人受有前揭傷害，迄今未與告訴人達成和解，惟念其犯後坦承犯
    行，態度良好，且告訴人就本件事故之發生亦與有過失等一切情狀，量處如主文
    所示之刑，並諭知易科罰金之折算標準。
據上論斷，應依刑事訴訟法第二百九十九條第一項前段，刑法第二百八十四條第一項
前段、第六十二條前段、第四十一條第一項，罰金罰鍰提高標準條例第一條前段、第
二條，判決如主文。
本案經檢察官楊碧瑛到庭執行職務。
中      華      民      國    九十二    年      六      月     十三     日
                                  臺灣高雄地方法院交通法庭
                                      審判長法  官 黃三友
                                            法  官 黃宗揚
                                            法  官 王雅苑
右正本證明與原本無異。
如不服本判決，應於判決送達後十日內，向本院提出上訴狀。
                                            書記官 黃琬婷
中      華      民      國    九十二    年      六      月     十三     日
附錄法條：
中華民國刑法第二百八十四條
 (過失傷害罪)
因過失傷害人者，處六月以下有期徒刑、拘役或五百元以下罰金，致重傷
者，處一年以下有期徒刑、拘役或五百元以下罰金。
從事業務之人，因業務上之過失傷害人者，處一年以下有期徒刑、拘役或
一千元以下罰金，致重傷者，處三年以下有期徒刑、拘役或二千元以下罰
金。


司法院資訊處製作；財團法人民間司法改革基金會備份。
